【裁判字號】    97,抗,194
【裁判日期】    970407
【裁判案由】    聲請撤銷緩刑
【裁判全文】
臺灣高等法院高雄分院刑事裁定         97年度抗字第194號
抗 告 人即
受  刑  人  甲○○
上列抗告人因檢察官聲請撤銷緩刑案件，不服臺灣高雄地方法院
中華民國97年2 月18日裁定（97年度撤緩字第10號），提起抗告
，本院裁定如下：
    主  文
抗告駁回。
    理  由
一、本件抗告意旨略以：抗告人即受刑人甲○○對於緩刑期間涉
    及賭博案件，深感悔悟，而抗告人尚有家庭，需要抗告人工
    作維持，所犯賭博罪，願繳納罰金彌補錯誤。為此，請將原
    裁定撤銷云云。
二、原裁定略以：（一）按刑法於94年1 月7 日經立法院三讀修
    正，94年2 月2 日經總統公布，業於95年7 月1 日施行，其
    中關於得撤銷緩刑之規定，增訂第75條之1 ：「受緩刑之宣
    告而有下列情形之一，足認原宣告之緩刑難收其預期效果，
    而有執行刑罰之必要者，得撤銷其宣告：……二、緩刑期內
    因故意犯他罪，而在緩刑期內受得易科罰金之有期徒刑、拘
    役或罰金之宣告確定者」，又「於中華民國94年1 月7 日刑
    法修正施行前，受緩刑之宣告，94年1 月7 日修正刑法施行
    後，仍在緩刑期內者，適用94年1 月7 日修正施行之刑法第
    75條、第75條之1 及第76條規定」，刑法施行法第6 條之1
    定有明文。（二）本件受刑人甲○○因違反臺灣地區與大陸
    地區人民關係條例案件，經臺灣高雄地方法院於95年3 月31
    日以95年度簡字第1053號判處有期徒刑1 年2 月，緩刑2 年
    ，並於95年4 月24日確定在案，嗣於緩刑期內即95年8 月10
    日更犯賭博罪，經臺灣屏東地方法院於96年8 月22日以96年
    度易字第576 號判決判處有期徒刑2 月，減為有期徒刑1 月
    ，並於96年10月4 日確定等情節，有相關案卷可憑。本件受
    刑人既係在刑法修正施行前受緩刑之宣告，且於刑法修正施
    行後仍在緩刑期間內，揆諸前開說明，即應逕依新法審酌是
    否撤銷緩刑，而毋庸比較新舊法適用。審酌受刑人甲○○前
    案係違反臺灣地區與大陸地區人民關係條例案件，經宣告緩
    刑2 年，詎於緩刑期間開始未久，即再故意犯幫助聚眾賭博
    罪，可見其法治觀念薄弱，且自身反省能力不足，確未能藉
    由前開緩刑宣告以達成自我警惕之效果，從而原宣告之緩刑
    顯難收其預期效果，自有執行刑罰之必要。因認本件聲請與
    刑法第75條之1 第1 項第2 款之規定相符，檢察官之聲請為
    正當，而撤銷受刑人甲○○上開臺灣高雄地方法院於95年3
    月31日以95年度簡字第1053號判處有期徒刑1 年2 月，緩刑
    2 年一案之緩刑宣告，核無不合。受刑人徒以前詞提起抗告
    ，為無理由，應予駁回。
三、據上論結，應依刑事訴訟法第412 條，裁定如主文。
中    華    民    國    97    年    4     月    7     日
                      刑事第六庭  審判長法  官  王憲義
                                        法  官  張盛喜
                                        法  官  邱永貴
不得再抗告。
以上正本證明與原本無異。
中    華    民    國    97    年    4     月    7     日
                                        書記官  鄭翠芬


司法院資訊處製作；財團法人民間司法改革基金會備份。
